臺灣新竹地方法院刑事判決
                                    111年度金訴字第514號
公  訴  人  臺灣新竹地方檢察署檢察官
被      告  陳奕嘉


上列被告因違反洗錢防制法等案件，經檢察官提起公訴（111年
度偵字第673號），被告於本院準備程序為有罪之陳述，經本院
裁定進行簡式審判程序獨任審理，判決如下：
    主  文
乙○○幫助犯洗錢防制法第十四條第一項之洗錢罪，處有期徒刑參
月，併科罰金新臺幣貳萬元，罰金如易服勞役，以新臺幣壹仟元
折算壹日。
未扣案之犯罪所得新臺幣壹萬元沒收，於全部或一部不能沒收或
不宜執行沒收時，追徵其價額。
    事  實
一、乙○○雖預見率爾提供帳戶之存摺、提款卡提供予不具信賴關
    係之他人，即等同將帳戶提供予該他人使用，而可能幫助該
    他人所屬犯罪集團從事財產犯罪及掩飾犯罪所得之去向，竟
    仍基於幫助他人犯詐欺取財罪及幫助洗錢之不確定故意，於
    民國110年6月底某日，依FACEBOOK某貼文刊登之租用帳戶資
    訊，乃透過LINE通訊軟體與真實姓名及年籍均不詳、自稱「
    李品希」之詐騙集團成員聯絡，將其所申辦之渣打國際商業
    銀行帳號0000000000號帳戶（下稱渣打帳戶）出租予該人及
    所屬之詐騙集團，並交付上開帳戶之存摺、印鑑、提款卡、
    密碼及網路銀行帳號、密碼，而容任該人及所屬之詐騙集團
    使用，乙○○並因此而獲得新臺幣（下同）1萬元之報酬。嗣
    該人及所屬之詐騙集團取得乙○○上開帳戶資料後，旋共同意
    圖為自己不法所有，基於詐欺取財之犯意聯絡，於附表各編
    號所示之時間，以附表各編號所示之方式詐騙甲○○、丙○○，
    致甲○○、丙○○均陷於錯誤，因而分別匯款至乙○○上開渣打帳
    戶如附表各編號「匯款時間及金額」欄所示，旋遭提領殆盡
    。嗣甲○○、丙○○發覺受騙並報警處理，始悉上情。
二、案經甲○○、丙○○訴由屏東縣政府警察局屏東分局報請臺灣新
    竹地方檢察署檢察官偵查起訴。
    理  由
一、本件被告乙○○所犯之罪，均非法定刑為死刑、無期徒刑或
    最輕本刑3 年以上有期徒刑之罪，亦非高等法院管轄第一審
    之案件，而被告於準備程序進行中就被訴事實已為有罪之陳
    述，經本院告知簡式審判程序之旨，並聽取檢察官及被告之
    意見後，本院乃依刑事訴訟法第273 條之1 第1 項規定，裁
    定進行簡式審判程序，合先敘明。
二、訊據被告就前揭幫助犯詐欺取財及幫助犯洗錢防制法第14條
    第1項之犯行，於偵查中、本院準備及簡式審判程序時均坦
    承不諱（見偵卷第74頁；本院金訴卷第27頁、第30-31頁）
    ，復有附表各編號「證據」欄所示之證據在卷可憑，並有渣
    打國際商業銀行110年8月9日渣打商銀字第1100027172號函
    暨所檢附之被告帳戶資料及交易明細等存卷可佐(見偵卷第5
    7-64頁反面)，足認被告之自白與事實相符，本件犯行至堪
    認定，應依法論科。
三、論罪科刑：
㈠、核被告所為，係犯刑法第30條第1項前段、洗錢防制法第2條
    第2款、第14條第1項之幫助洗錢罪，及刑法第30條第1項前
    段、第339條第1項之幫助詐欺取財罪。被告以一提供上開渣
    打帳戶之行為觸犯幫助詐欺罪、幫助洗錢罪，為想像競合犯
    ，應依刑法第55條規定，從一重論以幫助洗錢罪處斷。
㈡、被告係基於幫助之犯意而為洗錢犯行構成要件以外之行為，
    為幫助犯，衡諸其犯罪情節，爰依刑法第30條第2 項規定，
    減輕其刑。又被告於偵查、本院準備及審理程序時均就本件
    犯罪自白犯行，應依洗錢防制法第16條第2項規定減輕其刑
    。
四、爰審酌被告不知依循正途以獲取所需財物，竟提供其所申辦
    之帳戶予詐騙集團使用，一方面造成甲○○、丙○○蒙受財產損
    害及面臨求償不便，一方面隱匿詐欺取財犯罪所得之去向，
    致令國家查緝犯罪困難，助長詐欺犯罪風氣，破壞金融交易
    秩序，所為殊值非難；復考量被告犯後態度，兼衡其自承教
    育程度為高中肄業，目前在工地工作，月收2萬3千元至2萬4
    千元，未婚，無未成年子女，暨其犯罪之手段、被害人數及
    被害金額等一切情狀，量處如主文所示之刑，並就罰金部分
    諭知易服勞役之折算標準，以示懲儆。
五、按犯第14條之罪，其所移轉、變更、掩飾、隱匿、收受、取
    得、持有、使用之財物或財產上利益，沒收之，洗錢防制法
    第18條第1項前段固有明文，然被告非實際上提款之人，無
    掩飾隱匿詐欺贓款之犯行，其犯罪態樣與實行犯罪之正犯有
    異，而無上開規定之適用，先予敘明。查被告因出租本件渣
    打帳戶而取得1萬元報酬，業據其於偵查中自承在卷（見偵
    卷第73頁反面），應依刑法第38條之1 第1 項之規定宣告沒
    收，於全部或一部不能沒收或不宜執行沒收時，依同條第3 
    項之規定，追徵其價額。至被告交予他人之帳戶存摺、印鑑
    及提款卡，雖均係供本案詐欺取財犯罪所用之物，惟未經扣
    案，復無證據證明該等物品現仍存在，且存摺、印鑑及提款
    卡均非屬違禁物，又易於掛失補辦，不具刑法上之重要性，
    爰依刑法第38條之2第2項規定，均不予宣告沒收，附此敘明
    。
據上論斷，應依刑事訴訟法第273 條之1 第1 項、第299 條第1
項前段，判決如主文。
本案經檢察官馮品捷提起公訴及到庭執行職務。
中    華    民    國   111    年    11     月   15    日
                  刑事第六庭  法  官   林涵雯
以上正本證明與原本無異。
如不服本判決應於收受本判決後20日內向本院提出上訴書狀，上
訴書狀應敘述具體理由。上訴書狀未敘述上訴理由者，應於上訴
期間屆滿後20日內補提理由書狀於本院(均須按他造當事人之人
數附繕本 )「切勿逕送上級法院」。 
中　　華　　民　　國　　11　　年　　11　　月　　15　　日
                              書記官   林汶潔
附錄本案論罪科刑法條：
中華民國刑法第339條
意圖為自己或第三人不法之所有，以詐術使人將本人或第三人之
物交付者，處五年以下有期徒刑、拘役或科或併科五十萬元以下
罰金。
以前項方法得財產上不法之利益或使第三人得之者，亦同。
前二項之未遂犯罰之。
洗錢防制法第2條
本法所稱洗錢，指下列行為：
一、意圖掩飾或隱匿特定犯罪所得來源，或使他人逃避刑事追訴
   ，而移轉或變更特定犯罪所得。
二、掩飾或隱匿特定犯罪所得之本質、來源、去向、所在、所有
   權、處分權或其他權益者。
三、收受、持有或使用他人之特定犯罪所得。
洗錢防制法第14條
有第二條各款所列洗錢行為者，處七年以下有期徒刑，併科新臺
幣五百萬元以下罰金。
前項之未遂犯罰之。
前二項情形，不得科以超過其特定犯罪所定最重本刑之刑。
附表：
編號 告訴人 詐騙時間及方式 匯款時間及金額（新臺幣）     證據  1 甲○○  於110年6月7日某時許，以臉書暱稱「邱薇冉」與甲○○聯絡，佯稱可投資「皇家永利」平台獲利云云，致甲○○陷於錯誤。 於110年7月6日13時29分許，在馬公市中正路郵局臨櫃匯款15萬3,329元至被告上開渣打帳戶內。 ①甲○○於警詢中之證述(見偵卷第5-6頁)。 ②澎湖縣政府警察局馬公分局啟明派出所受理各類案件紀錄表、受 (處)理案件證明單、內政部警政署反詐騙諮詢專線紀錄表、受理詐騙帳戶通報警示簡便格式表、金融機構聯防機制通報單(見偵卷第15-16頁、第31-32頁)。 ③LINE對話紀錄截 圖(見偵卷第18-27頁)。 ④甲○○之郵政跨行匯款申請書(見偵卷第28-29頁)。    於110年7月7日13時21分許，在馬公市中正路郵局臨櫃匯款17萬7,423元至被告上開渣打帳戶內。   2 丙○○  於110年6月6日下午3時5分許，先後以臉書暱稱「邱冉」、LINE暱稱「Anna」與丙○○聯絡，佯稱可透過「永博」、「永利28」博奕網站獲利云云，致丙○○陷於錯誤。 於110年7月6日18時18分許，匯款1萬元至被告上開渣打帳戶內。  ①丙○○於警詢中之證述(見偵卷第7-9頁)。 ②內政部警政署反詐騙諮詢專線紀錄表、高雄市政府警察局岡山分局受(處)理案件證明單、受理各類案件紀錄表、受理詐騙帳戶通報警示簡便格式表、金融機構聯防機制通報單(見偵卷第43-50頁)。 ③LINE對話紀錄及交易紀錄截圖(見偵卷第51-55頁)。    於110年7月8日22時7分許，匯款5萬元至被告上開渣打帳戶內。     於110年7月8日22時9分許，匯款3萬283元至被告上開渣打帳戶內。